臺灣桃園地方法院宣示判決筆錄　　　　 96年度審訴字第300號
公　訴　人　臺灣桃園地方法院檢察署檢察官
被　　　告　甲○○
上列被告因毒品危害防制條例案件（起訴案號：96年度毒偵字第
1390號），於中華民國96年9 月19日下午5 時，在本院第十四法
庭宣示判決，出席職員如下：
　　　　　法　官　曾家貽
　　　　　書記官　陳淑瓊
法官起立朗讀判決主文、犯罪事實要旨、處罰條文、附記事項，
及告以上訴限制、期間並提出上訴狀之法院，且諭知記載其內容
：
一、主  文：
    甲○○施用第一級毒品，處有期徒刑陸月，如易科罰金，以
    新臺幣壹仟元折算壹日，減為有期徒刑月，如易科罰金，
    以新臺幣壹仟元折算壹日。扣案之第一級毒品海洛因壹包【
    驗餘淨重零點零陸公克（空包裝重零點貳壹公克）】沒收銷
    燬。
二、犯罪事實要旨：
    甲○○前於民國93年間因施用毒品案件，經本院裁定送觀察
    、勒戒後，認有繼續施用毒品之傾向，經本院裁定令入戒治
    處所施以強制戒治，因戒治成效經評定為合格，於94年9 月
    2 日停止戒治依法釋放。詎其仍不知悛悔，於前開強制戒治
    執行完畢後五年內，於96年2 月26日上午8 時許，在桃園縣
    平鎮市○○○路3 號住處內，以針筒注射之方式施用第一級
    毒品海洛因一次。嗣於96年2 月27日晚間7 時5 分許，在桃
    園縣中壢市○○路5 號前，為警盤檢查獲，並扣得第一級毒
    品海洛因1 包【驗餘淨重0.06公克（空包裝重0.21公克）】
    。
三、附記事項：
  (一)被告本件施用第一級毒品海洛因犯行之犯罪時間，係在96年
    4 月24日之前，所犯為毒品危害防制條例第10條第1 項之罪
    ，合於中華民國九十六年罪犯減刑條例第2 條第1 項第3 款
    規定之減刑條件，爰減其宣告刑二分之一。
  (二)退併辦部分：
  1.移送併辦意旨略以（臺灣桃園地方法院檢察署96年度毒偵字
    第2527號）：甲○○基於施用第一級毒品海洛因之犯意，於
    96年4 月24日晚間11時許，在桃園縣平鎮市（併辦意旨誤載
    為中壢市○○○○路3 號住處，施用第一級毒品海洛因一次
    ，因認被告此部分亦涉有毒品危害防制條例第10條第1 項之
    罪，並與前揭論罪科刑部分具有集合犯之裁判上一罪關係云
    云。
  2.按所謂「集合犯」係屬刑法上一種特殊的構成要件類型，在
    構成要件中所描述之行為，其行為本身具有重複實施之特質
    ，故行為人所為之各別行為被總結成為構成要件的一行為，
    而論以單純一罪，此或與接續犯在行為人所為之複製行為有
    其共通處，然接續犯在其所適用之構成要件行為文義本身不
    具反覆實施之特質，但在行為人所為之各複製行為之間，於
    時空上，集合犯與接續犯同被要求應緊密連接，只是接續犯
    比集合犯較受嚴格要求。是以刑法連續犯廢除後，對於部分
    習慣犯，例如竊盜、吸毒等犯罪，基於適用數罪併罰恐生刑
    罰過重產生不合理現象之疑慮，或可發展接續犯、集合犯或
    包括的一罪之概念，認為構成單一之犯罪，以限縮數罪併罰
    之範圍（見立法理由），但本院認為在認定上，行為人所為
    之各複製行為之間，在時空上仍應受「緊密連接」之規範，
    並非毫無時空之限制，否則將回復修法前只要基於概括犯意
    ，經常可連綿數年之久，仍適用連續犯之規定論處，不無鼓
    勵犯罪之嫌，此應非修法之本旨。是以施用毒品者，在當次
    被查獲移送偵辦前之多次施用行為，各行為之間如合於時空
    緊密連接之關係，自得以包括的一罪（集合犯）論之，苟如
    行為人施用毒品被查獲移送偵辦後，不論是羈押或交保釋放
    ，則行為人施用毒品之犯意應已中斷（實務上最高法院已認
    為凡有在監執行或羈押之事實即認定施用毒品之犯意中斷）
    ，爾後再有施用行為應屬另行起意而為之，與查獲前之施用
    行為即不能以包括的一罪（集合犯）論之，蓋如不作如是切
    割，恐有容許行為人於被查獲釋放後仍可繼續施用之嫌，自
    非遏止當前毒品氾濫之策。是依上論述，請求併案審理部分
    既係在本案移送偵辦，被告經檢察官諭知限制住居釋放後，
    再另行所為之施用毒品行為，即無集合犯之適用，併辦意旨
    認應論以包括之一罪，請求併案審理云云，非有理由，本院
    就請求併辦部分既無從併予審究，應退回由檢察官另行依法
    辦理，附此敘明。
四、處罰條文：
    毒品危害防制條例第10條第1 項、第18條第1 項前段，刑法
    第11條、第41條第1 項前段，中華民國九十六年罪犯減刑條
    例第2 條第1 項第3 款、第7 條、第9 條。
五、協商判決除有刑事訴訟法第455 條之4 第1 項第1 款於本訊
    問程序終結前，被告撤銷協商合意或檢察官撤回協商聲請者
    ；第2 款被告協商之意思非出於自由意志者；第4 款被告所
    犯之罪非第455 條之2 第1 項所定得以協商判決者；第6 款
    被告有其他較重之裁判上一罪之犯罪事實者；第7 款法院認
    應諭知免刑或免訴、不受理者情形之一，及違反同條第2 項
    「法院應於協商合意範圍內為判決；法院為協商判決所科之
    刑，以宣告緩刑或2 年以下有期徒刑、拘役或罰金為限」之
    規定者外，不得上訴。
六、如有前項得上訴之情形者，得自收受判決送達後10日內，向
    本院提出上訴書狀，上訴於第二審法院。
中　　華　　民　　國　　96　　年　　9 　　月　　19　　日
                          刑事庭    法　官　曾家貽
                                    書記官　陳淑瓊
以上正本證明與原本無異。
                                    書記官  陳淑瓊
中　　華　　民　　國　　96　　年　　9 　　月　　19　　日
附錄本案論罪科刑依據之法條：
毒品危害防制條例第10條
施用第一級毒品者，處 6 月以上 5 年以下有期徒刑。
施用第二級毒品者，處 3 年以下有期徒刑。
